【裁判字號】    95,抗,314
【裁判日期】    950601
【裁判案由】    聲請撤銷緩刑
【裁判全文】
臺灣高等法院臺中分院刑事裁定           95年度抗字第314號
抗  告  人
即 受刑 人  甲○○
                      弄1號
上列抗告人即受刑人因公共危險等案件，經檢察官聲請撤銷緩刑
，不服臺灣苗栗地方法院94年度撤緩字第7號，中華民國95年4月
17日裁定，提起抗告，本院裁定如下：
    主  文
抗告駁回。
    理  由
一、本件抗告人即受刑人甲○○抗告意旨略以：抗告人因自小遭
    受家庭暴力，產生長期創傷後症候群，並罹患輕度憂鬱症，
    自我概念負面扭曲，對壓力控制、處理的資源不足，無法適
    當的管理情緒，情緒經常影響其認知運作和問題解決能力，
    致其對於外界事務雖未全然失去知覺，但當情緒無法適當地
    管理控制時，其判斷作用已較常人之平均程度顯然減退，而
    達精神耗弱狀態，其犯罪原因乃屬病態產生，似難以道德品
    行之觀點加以苛責。且抗告人為此精神上病態，自93年開始
    接受衛生署立苗栗醫院治療，迄目前仍在陸續接受治療中，
    苟其遭撤銷緩刑而入監服刑，將中斷治療，且易受監獄不良
    習氣感染，對其重返正常社會生活產生重大不利之影響。另
    抗告人為掙脫病態生活環境，已報考技專院校入學考試，若
    其入獄執行，將造成前功盡棄，難以回復正常生活。故請審
    酌抗告人所違反保安處分執行法第74條之2第1項第1款 「未
    保持善良品行」，是否已達情節重大之程度，及撤銷緩刑對
    於抗告人行為之改正是否有所幫助，另為適當之裁定云云。
二、經查本件臺灣苗栗地方法院檢察署檢察官聲請意旨係以：受
    刑人甲○○因犯公共危險等案件，前經臺灣新竹地方法院於
    民國94年6月13日以93年度訴字第195號（臺灣新竹地方法院
    檢察署93年偵字第1058號、93年核退偵字第158號、 臺灣苗
    栗地方法院檢察署93年偵字第2061號移送併案）分別判處有
    期徒刑7月、6月、5月，合定應執行有期徒刑2年，緩刑 3年
    ，緩刑期間內付保護管束，於94年7月11日確定在案。 其於
    緩刑期內及期後即 94年5月25日、6月13日及8月25日更犯竊
    盜罪，經臺灣苗栗地方法院於95年1月3日以95年度易字第74
    2號判處拘役60日確定，其行為違反保安處分執行法第 74條
    之2第1款之未保持善良品行，因而聲請將上述緩刑之宣告予
    以撤銷。原審法院經審核相關判決資料，認該項聲請於法並
    無不合，乃依刑事訴訟法第476條及保安處分執行法第 74條
    之3第1項，裁定撤銷上開緩刑之宣告。按之刑罰乃國家對於
    侵害法益行為最嚴重之處罰，故於立法之初，即已考量法益
    侵害之程度，設定較嚴重之侵害類型，處以刑罰之制裁，以
    保護重要法益。從而，一旦行為觸犯刑罰法令，其必已侵害
    法律所擬保護之重要法益。而本件抗告人上開經判處罪刑，
    並宣告緩刑之案件，係犯公共危險、竊盜等罪，其於緩刑期
    內，仍再犯竊盜之罪，足見其對他人財產權之尊重，極度缺
    乏，且已侵害刑罰法令所保護之法益，其情節自屬重大。故
    原審法院認其在保護管束期間未保持善良品行，情節重大，
    而依上開規定，裁定撤銷緩刑之宣告，於法於理於情均屬有
    據。抗告意旨仍執陳詞，指摘原裁定不當，並無理由，應予
    駁回。
據上論斷，應依刑事訴訟法第412條，裁定如主文。
中    華    民    國    95    年    6     月    1     日
              刑事第六庭  審判長法  官  李  文  雄
                                法  官  黃  永  祥
                                法  官  邱  顯  祥
上列正本證明與原本無異。
不得再抗告。
                                書記官  陳  桂  芬
中    華    民    國    95    年    6     月    1     日
                                                      Ｒ


司法院資訊處製作；財團法人民間司法改革基金會備份。
